# 旧准则下，预付工程设备款及待抵扣进项税的披露问题

提问人：sunyulu 时间：2014-03-06 13:48:31
在新准则下，预付的设备工程款重分类至其他非流动资产，待抵扣的进项税重分类至其他流动资产；在旧会计准则下，预付工程设备款及待抵扣进项税该如何披露？谢谢指教！

回答人：chenyiwei
1 、在原制度下，“预付大型设备款”属于“工程物资”科目的核算内容。请查阅《企业会计制度——会计科目和会计报表》中“工程物资”科目的使用说明。 2 、待抵扣进项税额在原制度下的列报原则同样适用财会[2012]13号文中的规定，该文件同时适用于执行新准则和原制度的企业。